【裁判字號】    92,上訴,3375
【裁判日期】    921125
【裁判案由】    毒品危害防制條例
【裁判全文】
臺灣高等法院刑事判決                          九十二年度上訴字第三三七五號
    上  訴  人  臺灣板橋地方法院檢察署檢察官
    被      告  甲○○
                        （現於臺灣台北戒治所強制戒治中）
右上訴人因被告違反毒品危害防制條例案件，不服臺灣板橋地方法院九十二年度訴字
第一一八四號，中華民國九十二年八月七日第一審判決（起訴案號：臺灣板橋地方法
院檢察署九十二年度毒偵字第四０五號，併辦案號：同署九十二年度毒偵字第二六八
一號）提起上訴，本院判決如左：
    主  文
原判決撤銷。
甲○○連續施用第一級毒品，處有期徒刑捌月，扣案之海洛因柒包（驗餘淨重拾壹
點陸陸公克）沒收銷燬，扣案之吸管貳支沒收；又連續施用第二級毒品，處有期徒刑
肆月，扣案之安非他命殘渣袋壹拾肆個（內含安非他命殘渣，毛重點捌捌公克）沒
收銷燬。應執行有期徒刑拾月，扣案之海洛因柒包（驗餘淨重拾壹點陸陸公克）、
安非他命殘渣袋壹拾肆個（內含安非他命殘渣，毛重點捌捌公克）均沒收銷燬，扣
案之吸管貳支沒收。
    事  實
一、甲○○前因施用毒品案件，經原審依檢察官聲請以八十七年度毒聲字第二七四０
    號裁定及八十八年度毒聲字第二六０五號裁定甲○○應送勒戒處所觀察、勒戒，
    臺灣板橋地方法院檢察署分別依該裁定將甲○○二度送觀察勒戒後，均無繼續施
    用毒品之傾向，由臺灣板橋地方法院檢察署檢察官於八十七年十一月十六日以八
    十七年度偵字第一七四九三號不起訴處分書，及於八十八年五月三十一日以八十
    八年度偵字第四九六二號不起訴處分書為不起訴處分在案。詎甲○○仍各基於施
    用施用第一級及第二級毒品即海洛因及安非他命之概括犯意，先於九十二年一月
    十七日，在其位於臺北縣土城市○○路○段一四七號十二樓之居處，以將安非他
    命置於玻璃球內燒烤而吸取煙霧之方式，施用安非他命一次；又於九十二年一月
    十八日，在同上居所，以吸管將海洛因攙在香煙內吸用之方式，施用海洛因一次
    。旋於九十二年一月十八日十五時五十分許，在同上居處，為警查獲，並查扣甲
    ○○所施用之第一級毒品海洛因七包（驗餘淨重拾壹點陸陸公克）、第二級毒
    品安非他命殘渣袋十四個（內含安非他命殘渣，毛重點捌捌公克），及其所有
    供施用海洛因所用之吸管二支，另扣得無毒品成分之白粉一包、分裝袋三百個、
    電子磅秤一台。嗣甲○○復於九十二年七月一日晚間在不詳處所再各施用海洛因
    及安非他命，再為警查獲。
二、案經臺北縣政府警察局三峽分局報請臺灣板橋地方法院檢察署檢察官偵查起訴並
    另移送併辦。
    理  由
一、右揭事實，業據被告甲○○於獲案之初警訊、原審偵審中及於本院審理時坦承不
    諱，復有扣案之海洛因七包（驗餘淨重拾壹點陸陸公克，此有法務部調查局九
    十二年三月四日調科壹字第０六０００六八九一號鑑定通知書一份附於偵查卷可
    憑）、安非他命殘渣袋十四個（內含安非他命殘渣，毛重點捌捌公克）足資佐
    證，而被告於九十二年一月十八日及同年七月一日為警查獲後在警局所採尿液，
    均經送請臺灣檢驗科技股份有限公司鑑定，均各呈安非他命陽性反應及嗎啡陽性
    反應，此有臺灣檢驗科技股份有限公司九十二年二月十一日及同年七月十一日出
    具之濫用藥物尿液檢驗報告書二份附於原審及第二六八一號偵查卷可憑。又查，
    被告前因施用毒品案件，經原審依檢察官聲請以八十七年度毒聲字第二七四０號
    裁定及八十八年度毒聲字第二六０五號裁定甲○○應送勒戒處所觀察、勒戒，臺
    灣板橋地方法院檢察署分別依該裁定將被告二度送觀察勒戒後，均無繼續施用毒
    品之傾向，並由臺灣板橋地方法院檢察署檢察官於八十七年十一月十六日以八十
    七年度偵字第一七四九三號不起訴處分書，及於八十八年五月三十一日以八十八
    年度偵字第四九六二號不起訴處分書為不起訴處分在案，有臺灣板橋地方法院檢
    察署八十七年度偵字第一七四九三號不起訴處分書及八十八年度偵字第四九六二
    號不起訴處分書電腦列印本各一份，及本院被告全國前案紀錄表一份在卷足憑，
    被告因三犯本件施用毒品犯行，嗣於九十二年三月二十四日經原審以九十二年度
    毒聲字第八二一號裁定令入戒治處所施以強制戒治等情，亦有原審九十二年度毒
    聲字八二一號裁定正本一份附於偵查卷可憑。是本件被告各有犯施用第一級及第
    二級毒品犯行，事證明確，均堪以認定，應予依法論處。
二、核被告所為，係犯毒品危害防制條例第十條第一項之施用第一級毒品罪及同條例
    第十條第二項之施用第二級毒品罪。其持有海洛因及安非他命之低度行為，為施
    用之高度行為所吸收，不另論罪。又其施用第一級毒品及第二級毒品各多次行為
    ，係基於概括意思反覆為之，各為連續犯，應各以一罪論，加重其刑，而被告所
    犯前揭二罪，犯意各別，構成要件互異，應予分論併罰。
三、原審予以論罪科刑，固非無見，然被告於九十二年七月一日再各施用海洛因及安
    非他命之犯行，核與起訴事實有裁判上一罪關係，原審未及一併審判，即有未洽
    。檢察官聲請併案審理，並據以上訴指摘原審判決不當，則非無理由，應由本院
    將原判決撤銷，將檢察官聲請併案部分，一併全部審判，並審酌被告前已因施用
    毒品，在經二度送觀察、勒戒，因無繼續施用毒品之傾向，由檢察官為不起訴處
    分後，復再觸犯前揭二罪，未見其悛悔，惟念其犯行係戕害其自身，對社會治安
    所生危害尚非鉅大，暨其犯罪後直認不諱等一切情狀，分別量處如主文所示之刑
    ，並定其應執行刑，以示懲儆。又扣案之海洛因七包（驗餘淨重拾壹點陸陸公
    克）、安非他命殘渣袋十四個（內含安非他命殘渣，毛重點捌捌公克），係查
    獲之毒品，不問屬於犯人與否，均應依毒品危害防制條例第十八條第一項前段之
    規定宣告沒收銷燬，又扣案之吸管二支，係被告所有供施用海洛因所用之物，亦
    據被告於原審審理時供明在卷，爰依刑法第三十八條第一項第二款之規定宣告沒
    收。另扣得無毒品成分之白粉一包、分裝袋三百個、電子磅秤一台，並無證據證
    明與被告前揭施用毒品犯行有所關聯，自不予宣告沒收，併此敘明。
據上論斷，應依刑事訴訟法第三百六十九條第一項前段、第三百六十四條、第二百九
十九條第一項前段，毒品危害防制條例第十條第一項、第二項、第十八條第一項前段
，刑法第十一條前段、第五十六條、第五十一條第五款、第三十八條第一項第二款，
判決如主文。
本案經檢察官陳維練到庭執行職務。
中      華      民      國      九十二      年    十一    月    廿五    日
                              臺灣高等法院刑事第一庭
                                  審判長法  官  黃  聰  明
                                        法  官  陳  榮  和
                                        法  官  魏  新  國
右正本證明與原本無異。
如不服本判決，應於收受送達後十日內向本院提出上訴書狀，其未敘述上訴之理由者
並得於提起上訴後十日內向本院補提理由書（均須按他造當事人之人數附繕本）。
                                        書記官  耿  鳳  君
中      華      民      國    九十二    年     十一     月    二十六    日
附錄：本案論罪科刑法條全文
毒品危害防制條例第十條
施用第一級毒品者，處六月以上五年以下有期徒刑。
施用第二級毒品者，處三年以下有期徒刑。


司法院資訊處製作；財團法人民間司法改革基金會備份。
